---
title: "R BASE"
subtitle: "Funciones basicas y librerias"
output: html_notebook
---

Las funciones son procedimientos (formulas, algoritmos entre otras) programados y se utilizan en los objetos para realizar alguna actividad. Algunas funciones hacen parte de la instalación de R de forma inicial y son denominadas **FUNCIONES R BASE**.

Son similares a las usadas en hojas de calculo y siguen mas o menos las mismas reglas de uso, con algunos cambios.

Una función realiza algún cálculo sobre un objeto. El uso de una función consiste en:

# Estrutura de una funcion en R

1. Nombre de la función
2. Parentesis
3. 0 o mas entradas (argumentos)

Los argumentos tienen nombres, pero no siempre se usan.

## La funciones tienen pueden tener cero argumentos
```{r}
Sys.time()
```


## Funciones con 1 o mas argumentos

funciones R Base para explorar un dataset.

```{r}
head()
ncol()
nrow()
str()
class()
colnames()
row.names()

# identificación de objetos

is.array()
is.character()
is.character()
is.data.frame()
is.factor()
is.na()
```

**¿ Importan el orden de los argumentos al implementar una función ?**

Si uso el nombre del argumento no importa donde se ubique como argumento R la ejecutara, pero si no uso el nombre del argumento, entonces debe ubicarlo en la posición donde la ayuda la función indique que debería ir.

```{r}
?head()
head(bike, 10)
head(n=10, x = bike)
```

## Funciones estadisticas en R base

- Medidas de tendencia central

```{r}
mean()
median()
mode()
```

- medidas de dispersión

```{r}
min()              # minimo del conjunto de datos
max()              # maximo
quantile()         # percentiles
sd()               # desviacion estandar
```

- distribuciones de probabilidad

  - Normal estandar
  
```{r}
dnorm(x, mean = 0, sd = 1, log = FALSE)                         # funcion densidad de probabilidad
pnorm(q, mean = 0, sd = 1, lower.tail = TRUE, log.p = FALSE)    # funcion de distribucion acumulada
qnorm(p, mean = 0, sd = 1, lower.tail = TRUE, log.p = FALSE)    # funcion quantilica
rnorm(n, mean = 0, sd = 1)                                      # generador de nuemros aleatorios bajo un distribucion normal
```

  - Binomial
  
```{r}
dbinom(x, size, prob, log = FALSE)
pbinom(q, size, prob, lower.tail = TRUE, log.p = FALSE)
qbinom(p, size, prob, lower.tail = TRUE, log.p = FALSE)
rbinom(n, size, prob)
```

  - poisson
  
```{r}
dpois(x, lambda, log = FALSE)
ppois(q, lambda, lower.tail = TRUE, log.p = FALSE)
qpois(p, lambda, lower.tail = TRUE, log.p = FALSE)
rpois(n, lambda)
```





